【裁判字號】    98,訴,482
【裁判日期】    991105
【裁判案由】    毒品危害防制條例
【裁判全文】
臺灣宜蘭地方法院刑事判決               98年度訴字第482號
公  訴  人  臺灣宜蘭地方法院檢察署檢察官
被      告  乙○○
指定辯護人  本院公設辯護人  戊○○
被      告  甲○○
選任辯護人  李岳明律師
上列被告因毒品危害防制條例案件，經檢察官提起公訴（98年度
偵字第3475、第3681號），本院判決如下：
    主  文
乙○○所犯如附表一、二所示之各罪，各處如附表一、二「宣告
刑」欄所示之刑，及各沒收所示之物。應執行有期徒刑拾柒年，
扣案如附表四編號(一)(二)所示之物均沒收銷燬、編號(三)(四)所示之物
均沒收之。販賣附表一所示第一、二級毒品犯罪所得共新臺幣貳
仟元沒收，如全部或一部不能沒收時，與甲○○連帶以其財產抵
償之；販賣附表二所示第二級毒品犯罪所得共新臺幣陸仟元沒收
，如全部或一部不能沒收時，以其財產抵償之。
甲○○所犯如附表一所示之各罪，各處如附表一「宣告刑」欄所
示之刑，及各沒收所示之物。應執行有期徒刑拾陸年，扣案如附
表四編號(一)(二)所示之物，均沒收銷燬、編號(三)所示之物，沒收之
。販賣第一、二級毒品犯罪所得共新臺幣貳仟元沒收，如全部或
一部不能沒收時，與乙○○連帶以其財產抵償之。
乙○○其餘被訴販賣第一、二級毒品部分，無罪。
    犯罪事實
一、乙○○、張呈祥（已於98年8月15日死亡）、甲○○，均明
    知毒品危害防制條例明定第一級毒品海洛因、第二級毒品甲
    基安非他命不得販賣，竟基於共同販賣第一級毒品、第二級
    毒品之犯意聯絡，以附表一所示之時間、地點，以附表一所
    示之方式，販賣如附表一所示之海洛因給丙○○1次；販賣
    甲基安非他命給辛○○、庚○○1次；販賣海洛因給己○○1
    次，惟尚未取得現金前即遭己○○夥同友人余浚愷搶奪海洛
    因而未遂。
二、乙○○另與張呈祥共同基於販賣第二級毒品甲基安非他命之
    犯意，於附表二所示之時、地，以附表二所示之方法販賣如
    所示之甲基安非他命給證人辛○○、庚○○2次；張雪1次；
    丁○○3次。
三、嗣經警於98年8月13日下午5時50分許，為警在宜蘭縣冬山鄉
    ○○○路318巷1號3樓住處查獲，並扣得如附表四、五所示
    之物
四、案經宜蘭縣政府警察局移送臺灣宜蘭地方法院檢察署檢察官
    偵查起訴。
    理  由
壹、證據能力部分：
一、按被告以外之人於審判外之言詞或書面陳述，除法律有規定
    者外，不得作為證據，刑事訴訟法第159條第1項定有明文。
    ，就被告乙○○而言，證人丁○○、己○○於警詢中之陳述
    ，均屬於被告以外之人於審判外之陳述，被告乙○○辯護人
    已否認渠等上開陳述之證據能力，依上開法條規定，前揭證
    人丁○○、己○○於警詢中之陳述，對於被告乙○○而言，
    均無證據能力。被告甲○○辯護人爭執被告警詢陳述係因警
    員要被告甲○○不要睜眼說瞎話，並預先設想題目、陷阱以
    誘導、脅迫被告甲○○回答，被告甲○○警詢筆錄不得採為
    證據云云，惟經本院勘驗被告甲○○警詢錄影音光碟，被告
    甲○○在筆錄製作過程表情自然，且緊接警員問題採一問一
    答方式回答，警員問話語氣平順，有本院勘驗筆錄在卷可稽
    ，已足見被告甲○○警詢陳述並未受到脅迫或其他不正之方
    法始為供述，再觀諸警員詢問之問題，亦無任何不當，被告
    甲○○辯護人上開爭執並無所據，被告甲○○警詢供述自得
    作為判斷之依據。
二、次按，被告以外之人於審判外之陳述，雖不符前四條之規定
    ，而經當事人於審判程序同意作為證據，法院審酌該言詞陳
    述或書面陳述作成時之情況，認為適當者，亦得為證據。當
    事人、代理人或辯護人於法院調查證據時，知有第159條第1
    項不得為證據之情形，而未於言詞辯論終結前聲明異議者，
    視為有前項之同意，刑事訴訟法第159條之5亦有明定。本件
    情形，被告乙○○、甲○○辯護人除上開爭執外，當事人及
    其辯護人於本院審理時對於下列所述之證據資料，均不爭執
    其證據能力；本院審酌該等證據資料作成時之狀況，均無不
    宜作為證據情事，依刑事訴訟法第159條之5第2項規定，自
    均得作為證據。
貳、有罪部分：
一、訊據被告乙○○對於附表一編號(一)、(二)販賣海洛因、編號(三)
    以及附表二所示販賣甲基安非他命之事實，均供承不諱，核
    與證人丙○○、己○○、辛○○、庚○○、張雪、丁○○證
    述情節大致相符，並有證人丙○○與被告乙○○聯絡購買海
    洛因之通訊監察譯文（98年偵字第3475號卷【以下稱偵卷】
    第112頁）、己○○與被告乙○○聯絡購買海洛因之通訊監
    察譯文（偵卷第176頁）、辛○○與乙○○、張呈祥聯絡購
    買毒品之通訊監察譯文（偵卷第22頁）、證人張雪與被告乙○○聯絡購買毒品之通訊監察譯文（98年聲搜字第206號卷
    第42頁）、證人丁○○與張呈祥聯絡購買毒品之通訊監察譯
    文（偵卷第第102頁）在卷可佐。此外，復有附表四所示之
    扣案物可佐。而附表四編號(一)扣案之第一級海洛因22包，均
    含第一級毒品海洛因成分，合計淨重10.99公克、空包裝總
    重6.77公克、純度42.98%，純質淨重4.72公克，亦有法務部
    調查局濫用藥物實驗室98年9月15日調科壹字第09823024650
    號鑑定書（偵卷第191頁）、編號(二)所示扣案之第二級毒品
    甲基安非他命32包經鑑驗結果，驗前總毛重525.84公克、經
    隨機抽樣2包分別取0.08、0.05公克鑑定，均含甲基安非他
    命，推估驗前純質總淨重為424.18公克，有內政部警政署刑
    事警察局98年8月20日刑鑑字第0980113007號鑑定書在卷可
    佐（偵卷第161頁）存卷可參，被告乙○○此部分犯行堪以
    認定。
二、訊據被告甲○○對於將被告乙○○交付以衛生紙包著折疊之
    物品，在附表一編號(一)(二)(三)所示之時、地，交給所示購買海
    洛因之丙○○、交給己○○海洛因前即遭己○○夥同友人余
    浚愷搶奪，以及購買甲基安非他命之辛○○、庚○○，並分
    別向林文正、辛○○、庚○○收取所示之現金乙情，固供承
    不諱，惟矢口否認有販賣海洛因、安非他命之犯行，辯稱：
    伊並不知道被告乙○○所轉交之物品分別係海洛因、甲基安
    非他命云云。惟查，被告甲○○前於80年間曾因麻醉藥品條
    例案件，經本院以81年訴字第57號判處有期徒刑五月確定，
    又於82年間因麻醉藥品管理條例案件，經台灣高等法院82年
    上易字第3327號判處有期徒刑7月確定，再於82年間因麻醉
    藥品管理條例案件，經本院以82年易字第1061號判處有期徒
    刑4月確定，有台灣高等法院被告前案紀錄表在卷可稽，是
    被告甲○○就海洛因、甲基安非他命屬禁止販賣之毒害藥品
    應已有認識。又，被告於98年8月14日警詢時即供稱在被告
    乙○○要伊送東西要伊收錢的時候即知道被告乙○○在販賣
    毒品等語（本院卷第199頁），再參以證人丙○○於98年8月
    6日晚間9時37分37秒，以所使用之手機門號0000000000與被
    告乙○○聯絡購買1,000元之海洛因後，被告乙○○即在同
    日晚間9時48分58秒在通話中，以開窗伸手出窗之方式具體
    指明住家座落位置，並要丙○○依指示上樓，惟因丙○○未
    上樓，被告乙○○即將1,000元之一包海洛因以衛生紙包裹
    折疊後交由被告甲○○轉交給在樓下等候之丙○○，隨即由
    甲○○下樓將海洛因交給丙○○並向之收取1,000元，旋將
    所收取之現金交給被告乙○○等情，業據乙○○、甲○○供
    承在卷，核與證人丙○○於本院審理時證述內容相符，並有
    98年8月6日通訊監察譯文在卷可按（見偵卷第112頁），而
    查，被告甲○○前已知悉被告乙○○在販賣毒品，則收受被
    告乙○○以衛生紙包著折疊之物品即交付丙○○並向之收取
    1,000元，被告甲○○推諉不知所交付者係海洛因云云，卻
    又無法說明所交付究係何物品，其所辯與常情尚屬有悖，並
    不可採。再者，被告甲○○於98年8月13日上午8時許，將被
    告乙○○以衛生紙包著折疊之一包海洛因帶至土地公廟欲交
    付證人己○○時，尚先詢問證人己○○「要5,000元嗎？」
    ，業據證人己○○於警詢時證述在卷（見偵卷第167頁），
    而經質之被告甲○○以衛生紙包著折疊之小包物品究係何物
    ，卻空言辯稱不知，所辯實難採信。又被告甲○○甫遭證人
    己○○夥同余浚愷以電擊棒電擊搶奪後，竟仍於同日中午12
    時，再以同樣方式，在宜蘭縣冬山鄉○○路段，交付由被告
    乙○○以衛生紙包著折疊之一包甲基安非他命，同時向證人
    辛○○、庚○○收取現金1,000元，更難推諉不知所交付者
    係甲基安他命，其空言否認不知交付係甲基安非他命云云，
    並不可採。綜上，被告甲○○應對於所交付者分別係海洛因
    、甲基安非他命乙情，應有認識。至被告乙○○雖另辯稱並
    未告知被告甲○○所交付的係毒品云云，顯係迴護被告甲○○之詞，並無可採。又，販賣毒品係政府嚴予查緝之違法行
    為，並無公定價格，且出售份量可任意分裝增減，價格亦因
    毒品純度、買賣數量、買賣雙方關係資力、毒品來源是否充
    裕、檢警查緝等因素而有不同，難有客觀之標準，是販賣利
    得除經行為人坦承或價量明確外，實難加以認定，然不論是
    瓶裝或紙包之毒品，均可任意分裝或增減其分量，復可依買
    受人之需求按原包裝賣出或再分裝為小包出售，則無論以原
    包裝賣出或分裝後再行出賣之每包售價，均可因賺取價差而
    牟得利益，至為昭然；況海洛因及甲基安非他命之毒品價格
    昂貴，取得不易，且為政府嚴予查緝之犯罪，凡為販賣之不
    法勾當者，苟無利可圖，應無甘冒被查緝法辦重刑之危險，
    平白無端義務為該買賣之工作，故已堪認被告乙○○、甲○○販賣海洛因及甲基安非他命之價格必有從中賺取差額利潤
    圖利之意圖及事實。
三、海洛因、甲基安非他命分別係第一、二級毒品，毒品危害防
    制條例第2條第2項第1、2款定有明文，是核被告乙○○、甲○○就附表一編號(一)所為，均係犯毒品危害防制條例第4條
    第1項販賣第一級毒品罪；附表一編號(二)所為，均係犯毒品
    危害防制條例第4條第1項、第6項販賣第一級毒品未遂罪；
    附表一編號(三)所為，均係犯毒品危害防制條例第4條第2項販
    賣第二級毒品罪。被告乙○○就附表二所示之犯行，均係犯
    毒品危害防制條例第4條第2項之販賣第二級毒品罪。被告乙○○與張呈祥間，就附表一、二所示之犯行，有犯意聯絡及
    行為分擔，應論以共同正犯。被告甲○○明知被告乙○○交
    付的分別係海洛因、甲基安非他命，仍依被告乙○○所指示
    的地點交付給附表一編號(一)(二)(三)所示之購買毒品者，並向丙○○收取1,000元，向辛○○、庚○○共同收取1,000元，所
    參與的均係販賣毒品之犯罪構成要件之行為，被告甲○○就
    販賣附表一之犯行，與被告乙○○有犯意聯絡及行為分擔，
    應論以共同正犯。
四、被告行為後，毒品危害防制條例第4條，於98年5月20日修正
    公布，並自公布後六個月施行，而被告行為時之毒品危害防
    制條例第4條第1項、第2項規定：「製造、運輸、販賣第一
    級毒品者，處死刑或無期徒刑；處無期徒刑者，得併科新臺
    幣一千萬元以下罰金。」「製造、運輸、販賣第二級毒品者
    ，處無期徒刑或七年以上有期徒刑，得併科新臺幣七百萬元
    以下罰金。」，修正後則規定「製造、運輸、販賣第一級毒
    品者，處死刑或無期徒刑；處無期徒刑者，得併科新臺幣二
    千萬元以下罰金。」、「製造、運輸、販賣第二級毒品者，
    處無期徒刑或七年以上有期徒刑，得併科新臺幣一千萬元以
    下罰金。」；是修正後之規定，得併科之罰金刑提高，經比
    較之結果，應以修正前即行為時之規定對被告較為有利，故
    本件被告之犯行，自應適用修正前之毒品危害防制條例之規
    定。故核被告所為，分別係犯修正前毒品危害防制條例第4
    條第1、2項之販賣第一、二級毒品罪。又被告販賣第一級、
    第二級毒品前持有第一、二級毒品之低度行為，已為販賣第
    一、二級毒品之高度行為所吸收，均不另論罪。被告就附表
    一、二所示各次販賣第一級毒品、第二級毒品之犯行各罪間
    ，犯意各別，行為互殊，應分論併罰。被告乙○○就所犯附
    表一編號(一)(三)及附表二所示之犯行，於偵查及審判中均自白
    不諱，應依毒品危害防制條例第17條第2項減輕其刑。再參
    酌被告乙○○、甲○○販賣海洛因及甲基安非他命之對象及
    次數均不多，交易數額尚非甚鉅，且未有大量囤積之毒品扣
    案，其所為之販毒行為對於他人及國家社會侵害之程度尚非
    屬十分重大等一切情狀，認被告販賣第一級毒品及第二級毒
    品之犯罪情節與毒品危害防制條例第4條第1項、第2項死刑
    或無期徒刑或7年以上有期徒刑之法定本刑相較，縱對之科
    以最低度法定刑均猶嫌過重，依一般國民生活經驗法則，實
    屬情輕法重，當足引起一般人之同情，是本院認為被告乙○○、甲○○販賣第一級、第二級毒品之所為，均顯有堪資憫
    恕之處，爰均依刑法第59條之規定減輕其刑，並就被告乙○○部分遞減其刑。爰審酌被告乙○○、甲○○之素行、智識
    程度，為一己私利而多次販售具成癮性、濫用性、侵害性之
    第一級毒品、第二級毒品以營利，傷害他人身心健康，助長
    社會不良風氣，及其販賣毒品之次數、所得，並審酌被告乙○○、甲○○犯後態度等一切情狀，分別量處如主文所示之
    刑，並定其應執行之刑。
五、附表四編號(一)所示之扣案物，經送法務部調查局鑑定，均含
    第一級毒品海洛因成分；附表四編號(二)所示之扣案物，經送
    內政部警政署刑事警察局鑑定，均含甲基安非他命，均係屬
    查獲之毒品，應依毒品危害防制條例第18條第1項前段之規
    定沒收銷燬之。附表四編號(三)(四)所示之扣案物，為被告所有
    供犯罪所用之物，應依毒品危害防制條例第19條第1項規定
    宣告沒收。被告乙○○、甲○○共同販賣如附表一所示第一
    、二級毒品犯罪所得（均依有利於被告之次數及金額計算）
    合計2,000元，應依毒品危害防制條例第19條第1項規定宣告
    沒收，如全部或一部不能沒收時，連帶以其財產抵償之。被
    告乙○○共同販賣如附表二所示第二級毒品犯罪所得（均依
    有利於被告之次數及金額計算）合計6,000元，應依毒品危
    害防制條例第19條第1項規定宣告沒收，如全部或一部不能
    沒收時，以其財產抵償。至附表五所示之物，被告否認係供
    犯罪所用或所得之物，亦無證據證明係供本件犯罪所用或所
    得之物，爰不諭知沒收，併予敘明。
貳、無罪部分：
一、公訴意旨另認被告乙○○於附表三編號(一)(二)(三)所示之時、地
    ，販賣所示之第一、二級毒品給所示之證人張雪、丁○○、
    己○○，因認被告此部分涉犯毒品危害防制條例第4條第1項
    、第2項販賣第1、2級毒品罪嫌，並舉證人張雪、丁○○、
    己○○之證詞、通訊監聽譯文及如附表四、五之扣案物品資
    為論據。訊據被告乙○○則堅決否認有此部分犯行。
二、經查：
  (一)公訴意旨所指附表三編號(一)犯罪事實部分：
    證人張雪於警詢及偵查中均明確證稱前後共向被告乙○○購
    買安非他命一次（見警卷第74頁背面、偵卷第92頁），再稽
    之98年7月22日證人張雪與乙○○0000000000門號行動電話
    通訊監察譯文之內容，證人張雪就98年7月22日通話內容，
    於警詢、偵查中均明確證稱該次是在討論會錢繳納的事情，
    與購買毒品無關，公訴意旨此部分所指，尚乏所據。又被告
    乙○○就此部分於審理時固坦承在卷，惟並無其他積極證據
    足資證明被告乙○○此部分自白與事實相符，自不得僅因被
    告乙○○單一自白即認定此部分犯行。至附表四、五所示扣
    案之物，僅能證明被告乙○○持有該扣案物品之事實，並不
    足作為被告乙○○販賣海洛因予證人張雪之佐證，公訴人所
    指被告此部分犯罪，要屬不能證明。
  (二)公訴意旨所指附表三編號(二)犯罪事實部分：
  1.證人丁○○於偵查中具結證稱：於98年7月初、98年7.8月間
    、98年8月8日分別向被告乙○○購買安非他命海洛因各一次
    ，交易方式均是撥打0000000000門號行動電話，電話中自稱
    「阿牛」，並問被告乙○○在那裡，被告乙○○即知道伊是
    要購買一包安非他命及一包海洛因各1,000元，交易地點則
    由被告乙○○指定在其位於宜蘭縣冬山鄉○○○路318巷1號
    3樓住處或該住處附近的廟，每次都是乙○○親自交付毒品
    ，伊僅向被告乙○○購買，98年7月22日通訊監察譯文即是
    伊要去被告乙○○上開住所購買毒品，至98年7月23日則是
    被告乙○○要伊拿一條南瓜給她，不是跟被告乙○○買毒品
    等語（偵卷第105頁）；於本院審理時亦證稱向被告乙○○
    購買過3次安非他命，每次均1,000元（即附表二編號(三)所示
    之3次）等語，是公訴意旨認被告乙○○除販賣安非他命3次
    ，每次均1,000元以外，另有販賣安非他命給證人丁○○云
    云，尚乏所據。
  2.又證人丁○○就購買海洛因之情形，證稱海洛因均係向被告
    乙○○同居人張呈祥購買，曾經購買過1,000元海洛因2次、
    2,000元1次，有時是被告乙○○交付毒品，有時是被告乙○○央託她人交付毒品，至於98年7月22日伊並不確定有無購
    買到毒品，98年7月23日則有購買到毒品等語。是依證人丁○○就其購買海洛因之過程，究竟是向被告乙○○或向張呈
    祥購買，購買的金額每次是否均1,000元，交付毒品者是否
    均為被告乙○○，前後已有不一，再稽之通訊監察譯文之內
    容，證人丁○○與乙○○0000000000門號行動電話僅有98年
    7月22日、98年7月23日通話記錄，而證人丁○○就98年7月2
    2日通話內容是否有向被告乙○○購買海洛因，復證稱並不
    確定等語；而98年7月23日通話內容，證人丁○○復證稱就9
    8年7月23日通話內容於偵查中即證稱是被告乙○○要伊拿一
    條南瓜給她，不是跟被告乙○○買毒品等語。再細譯該通訊
    監察譯文內容，僅屬雙方確定地點，至於確定該地點之原因
    或目的皆無從確認，自無從因此認定被告乙○○有販賣海洛
    因給證人丁○○之犯行，已屬明確。至附表四、五扣案之物
    ，僅能證明被告乙○○持有該扣案物品之事實，並不足作為
    被告乙○○販賣海洛因予丁○○之佐證，公訴人所指被告此
    部分犯罪，要屬不能證明。
 (三) 公訴意旨所指附表三編號(三)犯罪事實部分：
    證人己○○於偵查中固結證證稱：伊自98年3、4月間起至98
    年8月13日止，除附表一編號(二)該次是伊與余浚愷用搶的該
    次以外，尚有5次，伊交易方式均是以行動電話聯絡被告乙○○，每次交易2,000元、3,000元、5,000元不等，交易地
    點大都在被告乙○○上開住處附近的土地公廟，都是被告乙○○交付海洛因等語（偵卷第180、181頁）。惟證人己○○
    於本院審理時復證稱：伊於偵查中僅希望筆錄快點做完，伊
    稱向被告乙○○買毒品連同附表一編號(二)該次，尚有五次所
    言並不實在等語，是證人己○○證稱前後已有不一。再稽之
    偵查卷第176、177頁之通訊監察譯文內容，證人己○○與乙○○0000000000門號行動電話僅有98年8月12日、98年8月13
    日通話記錄，而證人己○○就98年8月12日是否向被告乙○○購買海洛因，亦證稱伊並不記得，再細譯該通訊譯文內容
    僅有短短如下對話：B（己○○）你在那裡？A（乙○○）我
    在我們家。B（己○○）我要去那裡？A（乙○○）妳山上沒
    有去？自難僅憑證人己○○前後不一之指證，認定有附表三
    販賣海洛因給證人己○○之犯行。至附表四、五扣案之物，
    僅能證明被告乙○○持有該扣案物之事實，並不足作為被告
    乙○○販賣海洛因予己○○之佐證，公訴人所指被告乙○○
    此部分犯罪，要屬不能證明。
三、綜上，依公訴人所舉證據，無從認定被告確有附表三所示販
    賣海洛因、甲基安非他命之犯行。公訴人復未為其他舉證，
    足使本院形成被告確有附表三編號(一)(二)(三)所示販賣毒品犯行
    之心證，應認被告乙○○此部分犯行不能證明，爰為被告乙○○無罪之諭知。
據上論斷，應依刑事訴訟法第299條第1項前段、第301條第1項，
修正前毒品危害防制條例第4條第1項、第2項、第6項，毒品危害
防制條例第17條第2項、第18條第1項前段、第19條第1項，刑法
第11條前段、第2條第1項、第28條、第25條、第59條、第51條第
5款、第9款、第10款，判決如主文。
本案經檢察官王清白到庭執行職務。
中    華    民    國    99    年    11    月    5     日
                  刑事第四庭審判長法  官  林楨森
                                  法  官  辜漢忠
                                  法  官  陳雪玉
以上正本證明與原本無異。
如不服本判決應於收受送達後十日內向本院提出上訴書狀，並應
敘述具體理由；其未敘述上述理由者，應於上訴期間屆滿後二十
日內向本院補提理由書(均須按他造當事人之人數附繕本)「切勿
逕送上級法院」。
                                  書記官  劉晨輝
中    華    民    國    99    年    11    月    5     日
附表一
┌──┬────┬────┬─────────┬───────────┬───────────────┐
│編號│行為人  │交易對象│  交易地點        │ 交  易  方  式       │    宣    告    刑            │
│    │        ├────┼─────────┤                      │                              │
│    │        │交易時間│交易之毒品種類    │                      │                              │
├──┼────┼────┼─────────┼───────────┼───────────────┤
│(一)  │乙○○  │丙○○  │宜蘭縣冬山鄉光華一│丙○○以其所使用之0910│乙○○共同販賣第一級毒品，處有│
│    │甲○○  ├────┤路318巷1號乙○○住│935449號行動電話與秀娥│期徒刑拾貳年。扣案如附表四編號│
│    │        │98年8月 │處前              │使用之0000000000號行動│(一)所示之物，沒收銷燬之、編號(三)│
│    │        │6日晚間9├─────────┤電話聯絡購買海洛因    │所示犯罪所用之物沒收。犯罪所得│
│    │        │時48分許│海洛因            │1,000元，並由乙○○將 │新臺幣壹仟元沒收，如全部或一部│
│    │        │        │                  │一包海洛因以衛生紙包裹│不能沒收時，與甲○○連帶以其財│
│    │        │        │                  │折疊後，交由有犯意聯絡│產抵償之。                    │
│    │        │        │                  │之甲○○從住處3樓拿給 │甲○○共同販賣第一級毒品，處有│
│    │        │        │                  │在樓下等候之丙○○，並│期徒刑拾伍年。扣案如附表四編號│
│    │        │        │                  │收取現金1,000元。     │(一)所示之物，沒收銷燬之、編號(三)│
│    │        │        │                  │                      │所示犯罪所用之物沒收。犯罪所得│
│    │        │        │                  │                      │新臺幣壹仟元沒收，如全部或一部│
│    │        │        │                  │                      │不能沒收時，與乙○○連帶以其財│
│    │        │        │                  │                      │產抵償之。                    │
├──┼────┼────┼─────────┼───────────┼───────────────┤
│(二)  │乙○○  │己○○  │宜蘭縣冬山鄉光華一│己○○以其所使用之0980│乙○○、甲○○共同販賣第一級毒│
│    │甲○○  ├────┤路318巷1號3樓吳秀 │479814號行動電話撥打  │品，未遂，各處有期徒刑拾年。扣│
│    │        │98年8月 │娥住處附近之土地公│乙○○使用之0000000000│案如附表四編號(一)所示之物，沒收│
│    │        │        │廟。              │號行動電話聯絡購買海洛│銷燬之、編號(三)所示犯罪所用之物│
│    │        │13日上午├─────────┤因5,000元，雙方講妥後 │沒收。                        │
│    │        │8時許   │海洛因            │，即由乙○○將海洛因一│                              │
│    │        │        │                  │小包以衛生紙包裹折疊後│                              │
│    │        │        │                  │，再交由有犯意聯絡之江│                              │
│    │        │        │                  │含笑前往土地公廟交給在│                              │
│    │        │        │                  │該處等候之己○○，江含│                              │
│    │        │        │                  │笑到達後，己○○即開口│                              │
│    │        │        │                  │要求賒欠，遭拒後，黃雅│                              │
│    │        │        │                  │芬即以手機與乙○○聯絡│                              │
│    │        │        │                  │要求欠帳，惟仍遭乙○○│                              │
│    │        │        │                  │拒絕，乙○○即要己○○│                              │
│    │        │        │                  │將手機交給甲○○接聽，│                              │
│    │        │        │                  │並在電話中要甲○○回來│                              │
│    │        │        │                  │，此時，藏匿該處之黃雅│                              │
│    │        │        │                  │芬男友余浚愷即以電擊棒│                              │
│    │        │        │                  │電擊甲○○後頸部，再動│                              │
│    │        │        │                  │手搶奪甲○○手持之海洛│                              │
│    │        │        │                  │因而未遂。            │                              │
│    │        │        │                  │                      │                              │
├──┼────┼────┼─────────┼───────────┼───────────────┤
│(三)  │乙○○  │辛○○  │宜蘭縣冬山鄉○○路│辛○○使用公共電話與吳│乙○○共同販賣第二級毒品，處有│
│    │甲○○  │庚○○  │段                │秀娥使用之0000000000號│期徒刑參年玖月。扣案如附表四編│
│    │        ├────┼─────────┤行動電話聯絡購買1000元│號(二)所示之物，沒收銷燬之、編號│
│    │        │98年8月 │甲基安非他命      │之甲基安非他命後，由江│(三)所示犯罪所用之物沒收。犯罪所│
│    │        │13日中午│                  │含笑將乙○○以衛生紙包│得新臺幣壹仟元沒收，如全部或一│
│    │        │12時許  │                  │裹折疊之甲基安他命交給│部不能沒收時，與甲○○連帶以其│
│    │        │        │                  │在宜蘭縣冬山鄉○○路段│財產抵償之。                  │
│    │        │        │                  │等候之辛○○、庚○○，│甲○○共同販賣第二級毒品，處有│
│    │        │        │                  │並向之收取現金1,000元 │期徒刑肆年。扣案如附表四編號(二)│
│    │        │        │                  │                      │所示之物，沒收銷燬之、編號(三)所│
│    │        │        │                  │                      │示犯罪所用之物沒收。犯罪所得新│
│    │        │        │                  │                      │臺幣壹仟元沒收，如全部或一部不│
│    │        │        │                  │                      │能沒收時，與乙○○連帶以其財產│
│    │        │        │                  │                      │抵償之。                      │
└──┴────┴────┴─────────┴───────────┴───────────────┘
附表二
┌──┬────┬────┬─────────┬───────────┬───────────────┐
│編號│行為人  │交易對象│  交易地點        │ 交  易  方  式       │    宣    告    刑            │
│    │        ├────┼─────────┤                      │                              │
│    │        │交易時間│交易之毒品種類    │                      │                              │
├──┼────┼────┼─────────┼───────────┼───────────────┤
│(一)  │乙○○  │辛○○  │宜蘭縣冬山鄉柯林國│辛○○使用公共電話或  │乙○○共同販賣第二級毒品，共貳│
│    │        │庚○○  │小附近、廣興派出所│0000000000號行動電話與│罪，各處有期徒刑參年玖月；扣案│
│    │        ├────┤附近              │乙○○使用之0000000000│如附表四編號(二)所示之物，沒收銷│
│    │        │98年4、5├─────────┤號、0000000000號行動電│燬之；扣案如附表四編號(三)(四)所示│
│    │        │月間起至│甲基安非他命      │話聯絡購買甲基安非他命│犯罪所用之物沒收。犯罪所得新臺│
│    │        │98年8月 │                  │，雙方講妥後，再由吳秀│幣貳仟元沒收，如全部或一部不能│
│    │        │13日中午│                  │娥將甲基安非他命交給謝│沒收時，以其財產抵償之。      │
│    │        │12時許止│                  │國正、庚○○，前後共二│                              │
│    │        │前不詳日│                  │次，每次各1,000元。   │                              │
├──┼────┼────┼─────────┼───────────┼───────────────┤
│(二)  │乙○○  │張雪    │宜蘭縣冬山鄉萬年宮│張雪以所使用之00000000│乙○○共同販賣第二級毒品，處有│
│    │        ├────┤外面              │49行動電話與乙○○使用│期徒刑參年玖月。扣案如附表四編│
│    │        │98年7月 ├─────────┤之0000000000號行動電話│號(二)所示之物，沒收銷燬之；扣案│
│    │        │27日。  │甲基安非他命      │聯絡購買1,000元甲基安 │如附表四編號(四)所示犯罪所用之物│
│    │        │        │                  │非他命一次。          │沒收。犯罪所得新臺幣壹仟元沒收│
│    │        │        │                  │                      │，如全部或一部不能沒收時，以其│
│    │        │        │                  │                      │財產抵償之。                  │
├──┼────┼────┼─────────┼───────────┼───────────────┤
│(三)  │乙○○  │丁○○  │宜蘭縣冬山鄉光華一│丁○○以其所使用之0952│乙○○共同販賣第二級毒品，共參│
│    │        ├────┤路318巷1號3樓吳秀 │318081號行動電話與吳秀│罪，各處有期徒刑參年玖月。扣案│
│    │        │98年7月 │娥住處門口或附近土│娥所使用之0000000000號│如附表四編號(二)所示之物，沒收銷│
│    │        │初、98年│地公廟            │行動電話聯絡購買甲基安│燬之；扣案如附表四編號(四)所示犯│
│    │        │7月22日 ├─────────┤非他命。並分別於98年7 │罪所用之物沒收。犯罪所得新臺幣│
│    │        │、98年8 │甲基安非他命      │月初、98年7月22日、98 │參仟元沒收，如全部或一部不能沒│
│    │        │月8日各 │                  │年8月8日各向被告購買  │收時，以其財產抵償之。        │
│    │        │1次。   │                  │1,000元之甲基安非他命1│                              │
│    │        │共三次。│                  │次。合計3次。         │                              │
└──┴────┴────┴─────────┴───────────┴───────────────┘
附表三
┌──┬──────┬─────┬───────────┬───────┐
│編號│  交易時間  │交易地點  │交易對象、方式、數量  │所犯法條      │
├──┼──────┼─────┼───────────┼───────┤
│(一)  │98年7月初至 │宜蘭縣冬山│張雪使用0000000000號行│毒品危害防制條│
│    │98年7月27日 │鄉萬年宮外│動電話與乙○○使用之  │例第4條第2項  │
│    │止          │面        │0000000000號行動電話聯│              │
│    │【不包括附表│          │絡，由乙○○以一包    │              │
│    │二編號(一)所示│          │3,000元之價格，販賣安 │              │
│    │之2次】     │          │非他命予張雪二次。    │              │
├──┼──────┼─────┼───────────┼───────┤
│(二)  │98年7月初、 │宜蘭縣冬山│丁○○使用0000000000號│毒品危害防制條│
│    │98年7月22日 │鄉○○○路│行動電話與乙○○使用之│例第4條第1、2 │
│    │、98年8月8日│乙○○住處│0000000000號行動電話聯│項            │
│    │【不包括附表│或附近土地│絡，由乙○○以1包1,000│              │
│    │二編號(三)之3 │公廟      │元之價格，分別販賣甲基│              │
│    │次】        │          │安非他命1、2次，海洛因│              │
│    │            │          │4、5次                │              │
├──┼──────┼─────┼───────────┼───────┤
│(三)  │98年3、4月間│宜蘭縣冬山│己○○使用0000000000號│毒品危害防制條│
│    │起至98年8月 │鄉○○○路│或0000000000號行動電話│例第4條第1項  │
│    │13日止【不包│乙○○住處│與張呈祥使用之        │              │
│    │括附表一編號│附近之土地│0000000000號行動電話聯│              │
│    │(二)所示之1次 │公廟      │絡，由乙○○以1包2000 │              │
│    │】          │          │元至5000元不等之價格，│              │
│    │            │          │販賣海洛因予己○○5次 │              │
└──┴──────┴─────┴───────────┴───────┘
附表四：
┌─────────────────────────────┐
│編號(一)：第一級海洛因22包，均含第一級毒品海洛因成分，合計  │
│        淨重10.99公克、空包裝總重6.77公克、純度42.98%，   │
│        純質淨重4.72公克                                  │
├─────────────────────────────┤
│編號(二)：第二級毒品甲基安非他命32包經鑑驗結果，驗前總毛重  │
│        525.84公克、經隨機抽樣2包分別取0.08、0.05公克鑑定 │
│        ，均含甲基安非他命，推估驗前純質總淨重為424.18公  │
│        克。                                              │
├─────────────────────────────┤
│編號(三)：門號0000000000號行動電話壹支（含SIM卡壹張）       │
├─────────────────────────────┤
│編號(四)：門號0000000000號行動電話壹支（含SIM卡壹張）       │
└─────────────────────────────┘
附表五：
┌─────────────────────────────┐
│現金25,000元、電子磅秤2個、小包分裝袋2個、行動電話5支（含 │
│SIM卡5張）、安非他命吸食器1組、監視器螢幕1                │
│台、監視器鏡頭1個                                         │
└─────────────────────────────┘
附錄本案論罪科刑法條：
修正前毒品危害防制條例第4條第1項、第2項、第6項
製造、運輸、販賣第一級毒品者，處死刑或無期徒刑；處無期徒
刑者，得併科新臺幣一千萬元以下罰金。
製造、運輸、販賣第二級毒品者，處無期徒刑或七年以上有期徒
刑，得併科新臺幣七百萬元以下罰金。
前五項之未遂犯罰之。

司法院資訊處製作；財團法人民間司法改革基金會備份。
